臺灣宜蘭地方法院刑事判決                          九十一年度訴字第一六九號
    公  訴  人  臺灣宜蘭地方法院檢察署檢察官
    被      告  甲○○
右列被告因毒品危害防制條例案件，經檢察官提起公訴（九十一年度毒偵字第一八四
號、九十一年度毒偵字第二０七號），本院判決如左：
    主  文
甲○○連續施用第一級毒品，累犯，處有期徒刑玖月。扣案專供施用毒品之器具針頭
及注射針筒各壹支均沒收銷燬之；又連續施用第二級毒品，累犯，處有期徒刑玖月。
應執行有期徒刑壹年肆月。扣案專供施用毒品之器具針頭及注射針筒各壹支均沒收銷
燬之。
    事  實
一、甲○○曾於民國八十八年間因竊盜案件，經本院判處有期徒刑三月，再經臺灣高
    等法院駁回上訴確定在案，九十年七月十日執行完畢出監。又其前因施用毒品案
    件，經本院依臺灣宜蘭地方法院檢察署檢察官聲請，以八十七年度毒聲字第四一
    五號裁定送觀察、勒戒後，認無繼續施用毒品傾向，而由該署檢察官以八十七年
    度偵字第三七六七號處分書為不起訴處分確定。惟其再因施用毒品案件，經本院
    依該署檢察官聲請而以八十八年度毒聲字第九一九號裁定送觀察、勒戒後，認有
    繼續施用毒品之傾向而再依聲請令其入戒治處所施以強制戒治，並由該署檢察官
    以八十九年度毒偵緝字第三三六號案件聲請簡易判決處刑後，由本院於九十年一
    月二十九日以八十九年度宜簡字第二三七號案件判處有期徒刑六月確定。詎猶不
    知悛悔，復基於個別施用第一級毒品海洛因（下稱海洛因）及第二級毒品安非他
    命（下稱安非他命）抵癮之概括犯意，分別於九十一年一月中旬某時及同年二月
    二十八日十八時二十六分許往前回溯三日內之某時，先後在宜蘭縣友人住處施用
    安非他命二次；及於九十一年二月二十八日十八時二十六分許往前回溯三日內之
    某時，及九十一年二月二十八日中午某時許，先後在宜蘭縣不詳處所施用海洛因
    二次。嗣經警於九十一年二月二十八日查獲後採集尿液送鑑，及移送臺灣宜蘭監
    獄執行入監安全檢查時，當場扣得其專供施用海洛因所用之針頭及注射針筒各一
    支。
二、案經臺灣宜蘭監獄函送暨宜蘭縣警察局宜蘭分局報告臺灣宜蘭地方法院檢察署檢
    察官偵查起訴。
    理  由
一、右揭事實，業據被告甲○○於偵審中到庭坦承不諱，核與慈濟大學濫用藥物檢驗
    中心及臺灣尖端先進生技醫藥股份有限公司濫用藥物檢驗中心出具之檢驗結果相
    核一致，有該二單位出具之檢驗總表及濫用藥物檢驗報告共計二紙在卷可佐，堪
    認被告自白顯與真實相符，洵可採信。又被告前因施用毒品案件，經臺灣宜蘭地
    方法院檢察署檢察官聲請，以八十七年度毒聲字第四一五號裁定送觀察、勒戒後
    ，認無繼續施用毒品傾向，而由該署檢察官以八十七年度偵字第三七六七號處分
    書為不起訴處分確定。惟甲○○再因施用毒品案件，經本院依該署檢察官聲請而
    以八十八年度毒聲字第九一九號裁定送觀察、勒戒後，認有繼續施用毒品之傾向
    而再依聲請令其入戒治處所施以強制戒治，並由該署檢察官以八十九年度毒偵緝
    字第三三六號案件聲請簡易判決處刑後，由本院於九十年一月二十九日以八十九
    年度宜簡字第二三七號案件判處有期徒刑六月確定等情，有臺灣高等法院檢察署
    刑案紀錄簡覆表、臺灣高等法院被告全國前案紀錄表、前開不起訴處分書及簡易
    判決聲請書各一份存卷足參，是被告四犯毒品危害防制條例第十條之犯行，事證
    至臻明確，犯行均堪認定。應予依法論科。
二、核被告所為，係犯毒品危害防制條例第十條第一項、第二項及同條例第十一條第
    三項之罪。而其施用毒品前之所持有海洛因及安非他命之低度行為，業已分別為
    施用之高度行為所吸收，均不另論罪。其先後多次個別施用海洛因及安非他命抵
    癮之犯行，均屬時間緊接，方法相同，觸犯構成要件相同之罪，均顯係基於概括
    犯意為之，均應依刑法第五十六條連續犯之規定，加重其刑。又被告基於施用海
    洛因之目的，而持有扣案專供施用毒品之器具針頭及注射針筒各一支，因係與施
    用第一級毒品之犯行間，具有方法、目的間之牽連關係，應依刑法第五十五條牽
    連犯之規定，從一重之毒品危害防制條例第十條第一項施用第一級毒品罪處斷。
    而其所犯施用第一級毒品及施用第二級毒品罪，犯意各別，罪名不同，應分論併
    罰之。另被告涉犯毒品危害防制條例第十一條第三項持有專供施用毒品器具罪部
    分，雖未據公訴人起訴，然此部分事實與前揭已起訴之施用第一級毒品罪部分，
    具有牽連犯之裁判上一罪關係如前述，本院自應併予審理，附此敘明。末查，被
    告曾於八十八年間因竊盜案件，經本院判處有期徒刑三月，再經臺灣高等法院駁
    回上訴確定在案，九十年七月十日執行完畢出監等情，已據被告供明在卷，且有
    臺灣高等法院被告全國前案紀錄表及臺灣高等法院檢察署刑案資料查註簡覆表各
    一份在卷足佐，茲於執行完畢後五年內再犯有期徒刑以上之本件施用第一級、第
    二級毒品罪，均應依刑法第四十七條累犯之規定，加重其刑，並依法遞加重之。
    審酌被告於歷經毒品危害防制條例修訂後之觀察、勒戒及強制戒治程序後，仍未
    見成效，要可認定其實難憑己力排除毒害，應予科處較長刑期予以隔離戒毒，俾
    得確實拔除毒癮，惟念其坦承犯行，態度良好及其他素行、犯罪動機、目的、手
    段及造成社會整體侵害等一切情狀，各就其所犯二罪量處如主文所示之刑，並定
    其應執行刑，以資警懲。另由被告為警查獲時所採集之尿液，經送驗係呈嗎啡陽
    性反應，堪徵扣案如主文所示之針頭及注射針筒各一支確為被告專供施用毒品之
    器具無訛，均應依毒品危害防制條例第十八條第一項前段之規定，併予宣告沒收
    銷燬之。
據上論斷，應依刑事訴訟法第二百九十九條第一項前段，毒品危害防制條例第十條第
一項、第二項、第十一條第三項、第十八條第一項前段，刑法第十一條前段、第五十
六條、第五十五條、第四十七條、第五十一條第五款，判決如主文。
本案經檢察官林秋田到庭執行職務
中      華      民      國      九十一    年      五      月    十六    日
                            臺灣宜蘭地方法院刑事第二庭
                                    法  官  陳  嘉  年
右正本證明與原本無異。
如不服本判決，應於判決送達後十日內向本院提出上訴狀。(應附繕本）
                                    書記官  詹  玉  惠
中      華      民      國      九十一    年      五      月    二十    日
附錄本案論罪科刑法條全文
毒品危害防制條例第十條第一項、第二項
施用第一級毒品者，處六月以上五年以下有期徒刑。
施用第二級毒品者，處三年以下有期徒刑。
